【裁判字號】    99,抗,114
【裁判日期】    990429
【裁判案由】    定應執行刑
【裁判全文】
臺灣高等法院臺南分院刑事裁定           99年度抗字第114號
抗  告  人  甲○○
上列抗告人因定執行刑案件，不服臺灣嘉義地方法院中華民國99
年3月19日所為裁定（99年度聲字第290號），提起抗告，本院裁
定如下：
    主  文
抗告駁回。
    理  由
一、本件抗告意旨略以：刑法第51、53條定應執行之刑，應指尚
    未執行及執行未了案件。本件臺灣基隆地方法院判決拘役50
    日部分既已執行完畢，應無定執行刑之必要，又若要與臺灣
    嘉義地方法院判決拘役50日部分定執行刑，亦不得在裁定主
    文記載拘役90日，因主文為刑事判決執行內容，若依此主文
    ，將使抗告人原所剩拘役50日，反而增加40日，為此不服原
    裁定，提起抗告請求撤銷原裁定等語。
二、原裁定意旨略以：按數罪併罰，有二裁判以上者，依刑法第
    51條規定，定其應執行之刑，同法第53條定有明文。又按數
    罪併罰案件之執行，以法院所定應執行之刑執行期滿，為執
    行完畢之時；若其中一罪之徒刑或拘役先執行期滿，法院始
    依檢察官聲請裁定定數罪應執行之刑確定，其在裁定前已先
    執行之罪，因嗣後合併他罪定應執行刑結果，檢察官所換發
    之執行指揮書，係執行定應執行刑之裁定，其之前已執行之
    刑期部分，僅應予以扣除，不能認已執行完畢。（最高法院
    97年度臺非字第364號判決意旨參照）。本件受刑人即抗告
    人甲○○前因犯如原裁定附表所示之罪，分別經臺灣基隆地
    方法院98年度簡上字第106號、原審法院98年度簡上字第212
    號判決各判處拘役50日（已易科罰金）、50日確定，原審法
    院為犯罪事實最後判決法院等情，有各該判決書及臺灣高等
    法院被告前案紀錄表各1件附卷可參。茲由檢察官聲請就受
    刑人上開所判處之拘役定其應執行之刑，原審審核各有關案
    卷判決後以受刑人所犯各罪均在裁判確定前，及依上開說明
    認聲請為正當，定其應執行之刑為拘役90日，並諭知如易科
    罰金之折算標準；至沒收部分，不在定應執行刑範圍之內，
    仍應依原確定判決宣告執行之，附予敘明等語。
三、按數罪併罰，有二裁判以上者，依刑法第51條之規定，定其
    應執行之刑，同法第53條定有明文。又按裁判確定前犯數罪
    而併合處罰之案件，有二以上之裁判，應依刑法第51條規定
    定其應執行之刑時，最後事實審法院即應依據檢察官之聲請
    ，以裁定定其應執行之刑，並不因數罪中之一部分犯罪之刑
    業經執行完畢而有差異，至已執行之刑期，可在所定應執行
    之刑期中如數扣除，要屬另一問題。亦即不能因犯罪之一部
    分所科之刑業經執行完畢而認檢察官之聲請為不合法，予以
    駁回，至已執行部分自不能重複執行，應由檢察官於指揮執
    行時扣除之，此與定應執行之刑之裁定無涉（最高法院86年
    度台抗字第488號、86年度台抗字第472號及82年度台抗字第
    313號等裁判意旨參照）。
四、本件抗告人因違反電信法等案件，先後經臺灣基隆地方法院
    98年度簡上字第106號、原審法院98年度簡上字第212號判決
    分別判處拘役50日（已易科罰金）、50日確定，原審法院為
    犯罪事實最後判決法院，其中臺灣基隆地方法院98年度簡上
    字第106號判決判處拘役50日部分，已於民國98年11月24日
    易科罰金執行完畢等情，有各該判決書及臺灣高等法院被告
    前案紀錄表各1件附卷可參。又參酌上開判例意旨，就抗告
    人已執行之部分，應由檢察官於指揮執行時扣除之，即不重
    複受刑罰之執行，不違反一事不二罰原則，故原審就已執行
    完畢之犯罪併予定應執行刑，其裁定於此範圍內，尚難認有
    不適法之情事。抗告人抗告意旨指摘原裁定不適法，容有誤
    認，為無理由，應予駁回。
五、據上論斷，應依刑事訴訟法第412條，裁定如主文。
中    華    民    國    99    年    4     月    29    日
                  刑事第四庭    審判長法  官  吳志誠
                                      法  官  吳森豐
                                      法  官  彭喜有
以上正本證明與原本無異。
不得再抗告。
                                      書記官  黃子起
中    華    民    國    99    年    5     月    3     日

司法院資訊處製作；財團法人民間司法改革基金會備份。
